# 同一控制下企业合并期初至合并日之间的逆流交易产生的未实现毛利是否作为非经

提问人：法海 时间：2023-07-17 21:33:09
陈版及各位老师，
同一控制下企业合并，被合并企业从期初至合并日之间的净利润是作为非经常性损益的。如果这段期间：
1 ）子公司向母公司出售产品，产生了未实现毛利，这部分未实现毛利在合并层面抵销了净利润，是否需要作为非经常性损益对子公司期初至合并日之间的净利润进行抵减。个人理解是要抵减的，因为扣非前的净利润是扣减了这部分未实现毛利的，那么计算非经时也需要扣减这部分未实现毛利。
2 ）母公司向子公司出售的存货，在子公司单体层面由于存货价值较高，售价偏低，导致计提了存货跌价准备。但是在合并层面，由于合并成本较低，对这部分存货跌价准备进行了冲回，这部分冲回的金额是否作为非经常性损益，因为存货跌价准备是计提在子公司单体报表的，这部分既然全部作为非经了，那么合并层面对这部分跌价的冲回应该也作为非经。
还请各位老师解惑。

回答人：chenyiwei
此问题没有明确规定，但你的理解总体上还是比较合理的。
涉及同一控制下合并的合并日前损益的非经常性损益，实际上是要将合并日前合并报表中所包含的被合并方损益项目剔除，使之仅包含合并方母公司和其他子公司的合并结果。就问题 1 ，由于逆流交易未实现损益已被抵销，其影响未被体现于母公司和其他子公司的报表中，故扣非项目是扣减逆流交易未实现损益后的被合并方净利润；就问题 2 ，因计提存货跌价准备是在被合并方自身报表中，被抵销后对母公司和其他子公司也没有影响，所以按照扣减跌价损失金额后的被合并方净利润予以扣非。